vi: Đặc điểm tem bưu chính: In đè; Lỗ thủng; Đa dạng; Dấu chìm; Khác
pt-PT: Características de selo postal: Sobreimposição; Perfuração; Variedade; Marca de água; Outro
pt-BR: Recursos de selo postal: Estampa; Perfuração; Variedade; Marca d’água; Outro
sl-SI: Lastnosti poštne znamke: Pretisk; Perforacija; Raznolikost; Vodni žig; Drugo
sv: Detaljer för frimärke: Övertryck; Perforering; Variety; Vattenstämpel; Övrigt
bg-BG: Характеристики на пощенската марка: Надпечатване; Перфорация; Разнообразие; Воден знак; Други
it: Funzionalità del francobollo: Sovrastampa; Perforazione; Varietà; Filigrana; Altro
zh-CN: 邮票特点: 印戳; 打孔; 版别; 水印; 其他
nb: Frimerkefunksjoner: Overtrykk; Perforering; Variasjon; Vannmerke; Annet
fr: Caractéristiques du timbre-poste: Surimpression; Perforation; Variété; Filigrane; Autre
zh-TW: 郵票特色: 套印; 穿孔; 種類; 浮水印; 其他
es: Características del sello postal: Sobreimpresión; Perforación; Variedad; Marca de agua; Otros
de: Eigenschaften der Briefmarke: Aufdruck; Perforierung; Vielfalt; Wasserzeichen; Sonstiges
en: Postage stamp features: Overprint; Perforation; Variety; Watermark; Other
ko: 우표 기능: 덧인쇄; 구멍 뚫기; 종류; 워터마크; 기타
el: Χαρακτηριστικά γραμματοσήμου: Επιτύπωση; Διάτρηση; Ποικιλία; Υδατογράφημα; Άλλο
nl: Kenmerken postzegels: Opdruk; Perforatie; Variatie; Watermerk; Andere
lt-LT: Pašto ženklo savybės: Užrašas; Perforacija; Įvairus; Vandens ženklas; Kita
th: คุณลักษณะของแสตมป์: แบบโอเวอร์ปรินต์; แบบปรุรู; แสตมป์ตลก; ลายน้ำ; อื่นๆ
tr: Posta pulu özellikleri: Üst baskı; Perforasyon; Çeşitlilik; Filigran; Diğer
sk-SK: Vlastnosti poštových známok: Pretlač; Perforácia; Rozmanitosť; Vodoznak; Iné
da: Frimærkefunktioner: Overtryk; Perforering; Variant; Vandmærke; Andet
cs: Vlastnosti poštovní známky: Přetisk; Perforace; Odrůda; Vodoznak; Jiné
pl: Charakterystyka znaczka pocztowego: Nadruk; Perforacja; Różnorodność; Znak wodny; Inne
fi: Postimerkin ominaisuudet: Päällepainatus; Rei'itys; Valikoima; Vesileima; Muu
ru: Характеристики почтовой марки: Надпечатка; Перфорация; Переменные данные; Водяной знак; Другое
hr-HR: Značajke poštanske marke: Pretisak; Perforacija; Raznoliko; Vodeni žig; Ostalo
ja: 郵便切手の特徴: オーバープリント; ミシン目; バラエティ; Watermark; その他
hu: Postai bélyeg jellemzői: Felülnyomás; Perforáció; Sokféle; Vízjel; Egyéb
ro-RO: Caracteristicile timbrului poștal: Supraimprimare; Perforare; Sortiment; Filigran; Altele